臺灣臺南地方法院民事裁定            100年度監宣字第132號
聲  請  人  朱妙香
上列聲請人聲請監護宣告事件，本院裁定如下：
    主    文
宣告朱江密（女，民國○○○年○月○日生，身分證統一編號：
Ｚ000000000號，住臺南市○○區○○里○○街三六號
）為受監護宣告之人。
選定朱宏智（男，民國○○○年○月○日生，身分證統一編號：
Ｚ000000000號，住臺南市○○區○○里○○街三六號
）為受監護宣告之人之監護人。
指定聲請人朱妙香（女，民國○○○年○○月○○○日生，身分
證統一編號：Ｚ000000000號，住臺中市○○區○○里
○○路○段二一三號）為會同開具財產清冊之人。
聲請費用新臺幣玖仟元由受監護宣告之人朱江密負擔。
    理    由
一、按對於因精神障礙或其他心智缺陷，致不能為意思表示或受
    意思表示，或不能辨識其意思表示之效果者，法院得因本人
    、配偶、四親等內之親屬、最近一年有同居事實之其他親屬
    、檢察官、主管機關或社會福利機構之聲請，為監護之宣告
    ，民法第14條第1項定有明文。次按受監護宣告之人應置監
    護人。法院為監護之宣告時，應依職權就配偶、四親等內之
    親屬、最近一年有同居事實之其他親屬、主管機關、社會福
    利機構或其他適當之人選定一人或數人為監護人，並同時指
    定會同開具財產清冊之人，民法第1110條、第1111條第1項
    亦定有明文。
二、本件聲請意旨略以：聲請人朱妙香（女，民國55年12月22日
    生，身分證統一編號：Ｚ000000000號，住臺中市○○區○○
    里○○路○段213號）為朱江密（女，34年4月3日生，身分
    證統一編號：Ｚ000000000號，住臺南市○○區○○里○○街
    36號）之長女。因朱江密在97年12月間起罹患失智症，致不
    能為意思表示或受意思表示，或不能辨識其意思表示之效果
    ，為此聲請對其為監護宣告。又朱宏智（男，63年1月10日
    生，身分證統一編號：Ｚ000000000號，住臺南市○○區○○
    里○○街36號）為朱江密之次子，請求選任朱宏智擔任其監
    護人。再者，聲請人朱妙香係朱江密之長女，請求指定聲請
    人朱妙香擔任會同開具財產清冊之人等語。
三、經查，聲請人主張其係朱江密之長女，業據其提出戶籍謄本
    2份在卷可憑，揆諸上開規定，聲請人為宣告朱江密為監護
    宣告之人之聲請人資格，自無欠缺。經查，聲請人主張上情
    ，業據其提出天主教仁慈醫療財團法人仁慈醫院診斷證明書
    、身心障礙手冊（中度失智症）各1份為憑，本院審驗朱江
    密之精神狀況，經本院依職權囑託臺灣新竹地方法院對朱江
    密進行鑑定，經臺灣新竹地方法院函請東元綜合醫院指派該
    醫院精神科林正修醫師協助鑑定朱江密之精神狀態，鑑定人
    林正修醫師參與朱江密之精神狀態鑑定，其鑑定結果認：「
    相對人（指朱江密）目前之狀況建議為監護之宣告。說明：
    相對人為老年失智症合併精神症。相對人於鑑定中，對於鑑
    定人員的問題，有部分語言反應，但是大多呈現虛談情形；
    相對人受到失智症影響，造成認知功能退化。綜合相對人的
    精神狀態，日常生活功能，家庭事務及財務處理能力，研判
    目前個案因精神障礙（失智症），致不能辨識其意思表示之
    效果，建議為監護之宣告。」有東元綜合醫院100年7月28日
    東秘總字第1000001223號函及所附東元綜合醫院精神科鑑定
    報告在卷可稽，故聲請人聲請對朱江密為監護宣告為有理由
    ，應予准許。
四、次查，朱宏智（男，63年1月10日生，身分證統一編號：Ｚ00
    0000000號，住臺南市○○區○○里○○街36號）為受監護
    宣告之人朱江密之次子，有戶籍謄本1份附卷可參，且經受
    監護宣告之人之親屬團體會議推定為受監護宣告之人朱江密
    之監護人，有聲請人所提出之「親屬團體會議推定監護人、
    會同開具財產清冊之人說明書」、親屬系統表、親屬之戶籍
    謄本在卷可稽，本院認由朱宏智擔任監護人，最能符合受監
    護宣告之人之最佳利益，爰選定朱宏智為監護人；另聲請人
    朱妙香（女，55年12月22日生，身分證統一編號：Ｚ0000000
    00號，住臺中市○○區○○里○○路○段213號）係受監護
    宣告人朱江密之長女，有其戶籍謄本1份在卷可稽，並經受
    監護宣告之人之親屬團體會議推定為會同開具財產清冊之人
    ，有聲請人所提出之「親屬團體會議推定監護人、會同開具
    財產清冊之人說明書」、親屬系統表、同意書、親屬之戶籍
    謄本在卷可稽，爰指定聲請人朱妙香為會同開具財產清冊之
    人。
五、依民事訴訟法第608條第1項、第95條、第87條第1項，裁定
    如主文。
中    華    民    國   100    年    8     月    10    日
                   家事法庭   法  官  鄭  彩  鳳
正本係照原本作成。
如不服本裁定關於選定監護人及指定會同開具財產清冊之人等部
分，應於送達後十日內向本院提出抗告狀，並繳納抗告費新臺幣
1,000元；其餘關於宣告監護之部分，不得抗告。
中    華    民    國   100    年    8     月    10    日
                              書記官  陳  世  明